【裁判字號】    92,上易,303
【裁判日期】    920318
【裁判案由】    侵占
【裁判全文】
臺灣高等法院刑事判決                        九十二年度上易字第三○三號
    上  訴  人
    即  被  告  甲○○
右上訴人因侵占案件，不服臺灣板橋地方法院九十一年度易字第二七七六號，中華民
國九十一年十二月十七日第一審判決（起訴案號：臺灣板橋地方法院檢察署九十一年
度偵字第八一一四號），提起上訴，本院判決如左：
    主  文
原判決撤銷。
甲○○連續意圖為自己不法之所有，而侵占對於業務上所持有之物，處有期徒刑壹年
陸月。
    事  實
一、甲○○於民國八十八年四月間至九十年九月間，任職於臺北縣樹林市○○街一四
    ○號凱鼎塑膠工業股份有限公司（以下簡稱凱鼎公司）擔任會計，負責貨款收付
    、轉帳、勞保與健保費之收付、繳納等業務，為從事業務之人。竟意圖為自己不
    法之所有，基於概括之犯意，自八十八年五月間在試用期間起至九十年九月間止
    ，利用向凱鼎公司客戶收取貨款支票及繳納凱鼎公司員工勞保費、健保費之機會
    ，連續多次將其業務上所持有客戶支付凱鼎公司如附表一所示貨款（係以支票支
    付），及如附表二所示凱鼎公司所有用以繳付員工勞、健保費用之現金，予以侵
    占入己。侵占所得之支票，由甲○○於背面領款人欄內簽名背書後，存入其所有
    之郵局存款帳戶（帳號：00000000000000號）或臺北商業銀行存
    款帳戶（帳號：Ｈ00000000號）內兌現花用。侵占之勞、健保費用等現
    金，挪供己用。總計金額達新臺幣（下同）三百二十七萬二千八百十二元。
二、案經被害人凱鼎公司訴由臺灣板橋地方法院檢察署檢察官偵查起訴。
    理  由
一、右揭犯罪事實，業據上訴人即被告甲○○於偵查、法院審理中自白不諱，核與告
    訴人凱鼎公司之代表人乙○○所指訴之情節相符，復有被告侵占金額明細表四紙
    、支票影本二份、凱鼎公司執照、營利事業登記證影本等在卷可稽。被告犯行事
    證明確，應予依法論科。
二、核被告所為，係犯刑法第三百三十六條第二項之業務侵占罪。其前後多次侵占犯
    行，時間緊接，方法相同，所犯係構成要件相同之罪名，顯係基於概括之犯意反
    覆為之，為連續犯，應依刑法第五十六條規定以一罪論，並加重其刑。檢察官雖
    漏未就被告如附表二所示勞、健保費用侵占之犯行提起公訴，惟此部分與經起訴
    論罪之部分，有連續犯之裁判上一罪關係，為起訴之效力所及，法院自應併予審
    理。
三、原審對被告為有罪科刑之判決，固非無見，惟被告上訴後已與告訴人和解，有和
    解書在卷可按，原審以被告未與告訴人和解，為量刑依據，自嫌欠洽。被告上訴
    意旨，認已與告訴人和解，原審量刑不當，尚非全無理由。爰審酌被告犯罪動機
    、手段、擔任會計職員，經告訴人公司委以重任，不思盡忠職守，貪圖一己之私
    ，於試用期間，即利用職務之便而侵占支票及現金，時間長達二年，造成告訴人
    公司高達三百二十七萬二千八百十二元之損害，犯罪後已與告訴人公司達成和解
    ，願償還一百八十萬元，首期償還現金二十萬元等情，量處如主文第二項所示之
    刑，以示懲儆。
四、據上論斷，應依刑事訴訟法第三百六十九條第一項前段、第三百六十四條、第二
    百九十九條第一項前段、刑法第五十六條、第三百三十六條第二項、罰金罰鍰提
    高標準條例第一條前段，判決如主文。
本案經檢察官柯麗鈴到庭執行職務。
中    華    民    國      九十二      年      三      月      十八      日
                            臺灣高等法院刑事第五庭
審判長法  官  曾  德  水
                                      法  官  楊  貴  雄
                                      法  官  趙  功  恆
右正本證明與原本無異。
不得上訴。
                                      書記官  孫  佩  琳
中    華    民    國      九十二      年      三      月      十八      日
附錄本案論罪科刑法條全文：
刑法第三百三十六條第二項
對於業務上所持有之物，犯前條第一項之罪者，處六月以上五年以下有期徒刑，得併
科三千元以下罰金。


司法院資訊處製作；財團法人民間司法改革基金會備份。
